【裁判字號】    90,自,23
【裁判日期】    900817
【裁判案由】    公然侮辱等
【裁判全文】
臺灣基隆地方法院刑事判決                              九十年度自字第二三號
    自  訴  人  己○○
    即反訴被告
    自  訴  人  甲○○
    即反訴被告
    被      告  乙○○
    即反訴原告
右列被告因公然侮辱等案件，經自訴人提起自訴及被告提起反訴，本院判決如左︰
    主  文
乙○○連續公然侮辱人，處拘役貳拾日，如易科罰金以參佰元折算壹日；又意圖散布
於眾，指摘足以毀損他人名譽之事，處拘役貳拾日，如易科罰金以參佰元折算壹日。
應執行拘役參拾日，如易科罰金以參佰元折算壹日。
己○○、甲○○共同公然侮辱人，各科罰金壹仟元，如易服勞役均以參佰元折算壹日
。
    事  實
壹、本訴部分
一、乙○○與己○○、吳慧俐夫婦為隔鄰，因己○○夫婦裝璜、整修房屋，造成髒亂
    及噪音，致乙○○心生不滿，竟基於概括之犯意，於民國（下同）八十九年十二
    月十六日、十二月十九日、十二月二十七日、九十年一月六日，連續在基隆市七
    堵區綠葉山莊社區街道上，公然以「大色狼」、「大淫蟲」、「潘瘋狗」、「猩
    猩」、「賤女人」、「賤男人」、「狗男女」、「狗雜種」、「我就看你沒種」
    等語，侮辱己○○、吳慧俐。經己○○、甲○○向本院提起自訴，於九十年七月
    十三日開庭審理時，又在本院第五法庭走廊上，公然以「不要臉」等語，侮辱己○○、甲○○。復另行起意，於八十九年十二月十六日、十二月十九日、十二月
    二十七日，意圖散布於眾，連續在綠葉山莊社區街道上，指摘自訴人甲○○為「
    交際花」、「從華西街娼寮出來之交際花」等語，誹謗自訴人甲○○之名譽。
二、案經己○○、甲○○提起自訴。
    理  由
一、訊據被告乙○○對於右揭公然侮辱及誹謗之犯行，坦承不諱，核與自訴人己○○
    、甲○○所述情節相符，復據證人庚○○、戊○○、丁○○、蔡宗霖、丙○○證
    述明確（詳本院九十年六月十四日、七月十三日訊問筆錄），並經本院當庭勘驗
    自訴人提出之錄影帶無訛（詳本院九十年七月十三日訊問筆錄），被告乙○○犯
    行堪以認定。
二、核被告乙○○所為，係犯刑法第三百零九條第一項之公然侮辱罪及第三百十條第
    一項之誹謗罪。其先後多次公然侮辱及誹謗之行為，各自時間密接，並犯構成要
    件相同之罪，顯係基於概括犯意為之，為連續犯，應論以一罪，並各自加重其刑
    又被告所犯上開二罪間，犯意各別。構成要件互異，應分論併罰。爰審酌被告僅
    因自訴人裝璜、整修房屋，造成一時之髒亂及噪音，即與自訴人惡言相向，甚或
    傾倒垃圾、高聲謾罵，且犯罪後仍不知悔悟等一切情狀，分別量處如主文所示之
    刑，並均諭知易科罰金之折算標準，及定應執行刑，及易科罰金之折算標準，以
    示懲戒。
貳、反訴部分
    事  實
一、吳慧俐與己○○共同基於公然侮辱之犯意聯絡，於八十九年十一月下旬某日晚間
    九時許，在基隆市七堵區綠葉山莊六十七巷巷道，公然以「瘋女人」、「操你媽
    Ｂ」等語，侮辱乙○○。
二、案經乙○○提起反訴。
    理  由
一、訊據反訴被告己○○、甲○○均矢口否認有前開犯行。惟查，被告如何於公然侮
    辱等情，業據反訴原告乙○○指訴綦詳，並經證人丁瑞麟、熊貴華證述屬實（詳
    本院九十年六月十四日訊問筆錄、九十年八月三日審判筆錄），是渠等所辯，顯
    係卸責之詞，不足採信。本件事證明確，被告等犯行堪以認定。
二、核被告己○○、甲○○所為，均係犯刑法第三百零九條第一項之公然侮辱罪，又
    被告二人間，有犯意聯絡及行為分擔，為共同正犯。又被告二人間，有犯意聯絡
    及行為分擔，為共同正犯，反訴意旨另以：反訴被告己○○基於概括之犯意，自
    八十九年七月間起至同年十月間止，連續在基隆市七堵區綠葉山莊六十七巷巷道
    ，公然以「瘋女人」、「操你媽Ｂ」、「肖查某」、「神經病」等語，侮辱乙○○。按刑事訴訟法上所謂認定犯罪事實之證據，係指足以認定被告確有犯罪行為
    之積極證據而言，該項證據自須適合於被告犯罪事實之認定，始得採為斷罪資料
    ，最高法院著有二十九年上字第三一○五號判例可資參照；又不能證明被告犯罪
    者，應諭知無罪之判決，刑事訴訟法第三百零一條第一項亦定有明文。訊據反訴
    被告己○○矢口否認有右揭犯行，而綜觀全卷亦無證據證明反訴被告己○○有前
    開犯行，此部分不能證明反訴被告犯罪，惟與前揭有罪部分，有連續犯之裁判上
    一罪關係，爰不另為無罪之諭知。爰審酌反訴被告因反訴原告多次以言詞相激，
    甚至傾倒垃圾，故意製造髒亂，始出口叫罵，情有可原等一切情狀，各量處如主
    文所示之刑，並均諭知易服勞役之折算標準，以示懲戒。
參、據上論斷，應依刑事訴訟法第三百四十三條、第二百九十九條第一項前段，刑法
    第二十八條、第三百零九條第一項、第三百十條第一項、第四十一條第一項、第
    四十二條、第五十一條第六款，罰金罰鍰提高標準條例第一條前段、第二條，判
    決如主文。
中      華      民      國    九十      年      八      月    十七      日
                                臺灣基隆地方法院刑事第二庭
                                      法  官    齊      潔
右正本證明與原本無異。
對於本件判決如有不服，應於收受送達後十日內，向本院提出上訴書狀，上訴於臺灣
高等法院，並按他造當事人之人數附具繕本。
                                      書記官    林  苑  珍
中      華      民      國    九十      年      八      月    二十一    日
附錄論罪法條
刑法第三百零九條第一項：
公然侮辱人者，處拘役或三百元以下罰金。
以強暴犯前項之罪者，處一年以下有期徒刑、拘役或五百元以下罰金。
刑法第三百十條第一項：
意圖散布於眾而指摘或傳述足以毀損他人名譽之事者，為誹謗罪，處一年以下有期徒
刑、拘役或五百元以下罰金。
意圖散布於眾，而指摘或傳述足以毀損他人名譽之事者，為誹謗罪，處一年以下有期
徒刑、拘役或五百元以下罰金。


司法院資訊處製作；財團法人民間司法改革基金會備份。
